【裁判字號】    98,審小上,26
【裁判日期】    980331
【裁判案由】    損害賠償
【裁判全文】
臺灣高雄地方法院民事裁定            98年度審小上字第26號
上  訴  人  花園輕井澤大廈管理委員會
法定代理人  乙○○
被上訴人    國威公寓大廈管理維護公司
法定代理人  甲○○
上列當事人間請求損害賠償事件，上訴人對於民國98年2 月25日
本院高雄簡易庭97年度雄小字第568 號第一審判決提起上訴，本
院裁定如下：
    主  文
上訴駁回。
第二審訴訟費用新臺幣壹仟伍佰元由上訴人負擔。
    理  由
一、按「對於小額程序第一審判決之上訴，非以其違背法令為理
    由，不得為之。」；又「上訴狀內應記載上訴理由，表明下
    列各款事項：1.原判決所違背之法令及其具體內容。2.依訴
    訟資料可認為原判決有違背法令之具體事實。」民事訴訟法
    第436 條之24第2 項、第436 條之25分別定有明文。次按上
    訴狀內未表明上訴理由者，上訴人應於提起上訴後20日內，
    提出理由書於原審法院；未提出者，毋庸命其補正，由原審
    法院以裁定駁回之，同法第436 條之32第2 項準用第471 條
    第1 項亦有明文。再者，當事人對於小額訴訟第一審判決提
    起上訴，於上訴狀內未表明上訴理由，亦未於提起上訴後20
    日內提出理由書於原審法院者；苟原審法院未以裁定駁回其
    上訴，而將訴訟卷宗送交第二審法院時，應即由第二審法院
    以裁定駁回其上訴（最高法院民國73年度第2 次民事庭庭長
    會議決定意旨參照）。準此，對於小額訴訟程序第一審判決
    提起上訴，其上訴狀應記載上訴理由，若當事人於上訴狀內
    未表明上訴理由，亦未於提起上訴後20日內提出理由書於原
    第一審法院，且原第一審法院未依民事訴訟法第436 條之32
    第2 項準用同法第471 條第1 項規定，以裁定駁回其上訴，
    而將訴訟卷宗送交第二審法院時，即應由第二審法院以裁定
    駁回其上訴。
二、上訴意旨略以︰兩造所簽訂之委任契約附件一︰社區秩序服
    務工作，即已載明被上訴人當竭力維護上訴人樓管事務之公
    共秩序，為遂行管理服務工作，均得（ㄉㄟˇ）依據大樓住
    戶公約等為執行要則，其中「竭力」、「均得」意為主動、
    必須等意涵。上訴人管理規約第51條規定，管理費拖欠兩期
    得訴請法院強制執行，並載明金額、時期及方法，被上訴人
    受任必須依管理規約遂行管理工作，即已授權處理管理費催
    繳，被上訴人本依管理規約及系爭契約訴訟輔導而準備相關
    文件，並請上訴人之法定代理人用印提訴，原審未審酌兩造
    間委任樓管事務運作程序，逕以民法第531 條駁回，上訴人
    尚難甘服。被上訴人未依管理規約執行公寓大廈管理條例第
    22條第3 項規定，致上訴人喪失與第一順位抵押權同等之受
    償權利，因訴外人張秀莉（下稱張秀莉）債務人其他財產執
    行困難，上訴人欲取回欠款恐已無望，原審未審酌上訴人受
    償權損失，以債權保有認定上訴人無受損害之事實，顯不公
    平云云。
三、經查︰
  (一)原審調查證據結果並斟酌全辯論意旨認以：上訴人主張之事
    實業據其提出委任管理維護業務契約為證，該契約內容中附
    件二之「公共事務服務工作內容」第6 點雖包含各項（如管
    理費）滯納金之催繳，惟就第17點法律訴訟服務項目之義務
    僅有(1)存證信函之寄發，須經甲方（即上訴人，下同）授權
    ；(2)法律訴訟程序進行之輔導。甲方可委託公司出庭；(3)證
    物之蒐集，並未包含得自行提起訴訟。且依該契約內容，寄
    發存證信函猶經上訴人特別授權，法律訴訟程序僅以輔導等
    用字觀之，應可認知提起訴訟仍應由上訴人自行為之，被上
    訴人義務乃為上訴人訴訟之輔導協助，或受委託代為出庭，
    其債務內容並未包含提起訴訟，是上訴人主張被上訴人未依
    約提起訴訟致其未能參與分配，已難憑採。再者，雖未能就
    該戶房地拍賣所得參與分配，然其對張秀莉之管理費債權並
    未消滅，仍得向張秀莉請求，故亦難謂其受有損害。從而，
    上訴人依委任及侵權行為之法律關係請求被上訴人應給付原
    告22,120元，及自起訴狀繕本送達翌日起至清償日止，按週
    年利率5%計算之利息為無理由，應予駁回。經核於法洵無違
    誤。
  (二)細繹上訴意旨，上訴人無非係以原審認定事實而為指摘，並
    未具體指明原判決有何不適用法規或適用法規不當，或有民
    事訴訟法第469 條第1 款至第5 款規定所稱當然違背法令之
    情事，以及符合該條款要件之具體事實。是以，揆諸首揭條
    文及說明，本件上訴人之上訴即非合法。
四、從而，上訴論旨，僅就原審認定事實之職權行使，指摘原判
    決駁回其訴為不當，聲明廢棄，於法不合，應予駁回。
五、末按於小額訴訟之上訴程序，法院為訴訟費用之裁判時，應
    確定其費用額，民事訴訟法第436 條之19第1 項、第436 條
    之32第1 項定有明文。是本件第二審訴訟費用為1,500 元，
    自應由上訴人負擔，爰併為裁定如主文第2 項所示。
據上論結，本件上訴為不合法，依民事訴訟法第436 條之32第1
項、第2 項、第436 條之19第1 項、第444 條第1 項前段、第47
1 條第1 項、第95條、第78條，裁定如主文。
中    華    民    國    98    年    3     月    31    日
                        民事第二庭
                            審判長法  官  陳嘉惠
                                  法  官  秦慧君
                                  法  官  劉定安
正本係照原本作成。
本裁定不得抗告。
中    華    民    國    98    年    3     月    31    日
                                  書記官  楊雅蘭


司法院資訊處製作；財團法人民間司法改革基金會備份。
